【裁判字號】    90,易,3694
【裁判日期】    901227
【裁判案由】    違反著作權法
【裁判全文】
臺灣高雄地方法院刑事判決                          九十年度易字第三六九四號
    公  訴  人  臺灣高雄地方法院檢察署檢察官
    被      告  甲○○
右列被告因違反著作權法案件，經檢察官提起公訴（九十年度偵字第一五一九二號）
，本院判決如左：
    主  文
甲○○連續以明知為侵害著作權之物，意圖營利而交付之方法侵害他人之著作權，處
有期徒刑月，如易科罰金，以佰元折算壹日。
扣案如附表一所示盜版音樂ＣＤ光碟拾貳片、如附表二所示盜版電影光碟貳拾玖片、
價目表壹張、新台幣壹佰元均沒收。
    事  實
一、甲○○明知其於民國九十年八月六日，某不詳姓名男子在高雄市小港區大林蒲夜
    市向其兜售之音樂ＣＤ光碟及電影ＶＣＤ光碟，係未經如附表一、二所示之著作
    財產權人授權或同意而擅自重製之盜版音樂ＣＤ光碟及電影ＶＣＤ光碟，竟分別
    基於意圖營利之概括犯意及散布之意圖，各以盜版音樂ＣＤ光碟每片新台幣（下
    同）四十五元，盜版電影ＶＣＤ光碟每片六十元之代價，向其購入盜版音樂ＣＤ
    光碟十四片、盜版電影ＶＣＤ光碟二十九片，並自同年月九日晚間起，在高雄市
    小港區○○路一九０號前擺設攤位，陳列前所購入之盜版音樂ＣＤ光碟，欲以每
    片一百元之價格售予不特定人，所購入之盜版電影ＶＣＤ光碟，則置於其車上，
    欲分送其友人而持有，嗣甲○○先後出售二片盜版音樂ＣＤ光碟，得款二百元後
    ，於同日晚上十一時十五分許，為警當場查獲，並扣得如附表一所示之盜版音樂
    ＣＤ光碟、盜版電影ＶＣＤ光碟，及ＣＤ價目表一張、販賣盜版音樂ＣＤ光碟所
    得一百元等物，另所得一百元則留於甲○○身上未查扣，並經其花用殆盡。
二、案經福將音樂股份有限公司、協和國際多媒體股份有限公司訴由高雄市政府警察
    局小港分局移送台灣高雄地方法院檢察署檢察官偵查起訴。
        理  由
一、訊據被告甲○○對於右揭事實坦承不諱，並經告訴人福將音樂股份有限公司（下
    簡稱福將公司）代理人洪明進、協和國際多媒體股份有限公司（下簡稱協和公司
    ）代理人乙○○、黃小菁指訴綦詳，並有告訴人協和公司代理人提出之相關著作
    物公開發表時以通常方法表示著作人本名之重製封面二份、告訴人福將公司代理
    人提出之原版音樂ＣＤ光碟一片為證，復有行政院新聞局錄影節目審查合格證明
    書影本二紙、照片九幀附卷可稽，及扣案如附表一所示之盜版音樂光碟十二片、
    如附表二所示之盜版電影ＶＣＤ光碟二十九片、價目表一張及販賣所得一百元可
    資佐證，事證明確，被告犯行洵堪認定。
二、核被告意圖營利而交付盜版音樂ＣＤ光碟之行為，係違反著作權法第八十七條第
    二款規定，而觸犯同法第九十三條第三款以明知為侵害著作權之物，意圖營利而
    交付之方法侵害他人之著作權罪，又其意圖散布而持有盜版電影ＶＣＤ光碟之行
    為，係違反著作權法第八十七條第二款規定，而觸犯同法第九十三條第三款以明
    知為侵害著作權之物，意圖散布而持有之方法侵害他人著作權罪，公訴人認被告
    持有盜版電影ＶＣＤ光碟之行為，亦係違反著作權法第八十七條第二款規定，而
    觸犯同法第九十三條第三款以明知為侵害著作權之物，意圖營利而交付之方法侵
    害他人之著作權罪云云，惟此已經被告所否認，且由被告為警查獲當時置於現場
    之價目表上僅載明ＣＤ之價格，而未載有ＶＣＤ之價格，且現場亦僅陳列盜版音
    樂ＣＤ光碟，並未擺設盜版電影ＶＣＤ光碟，盜版電影ＶＣＤ光碟係於被告之車
    上查扣等情觀之，被告辯稱盜版電影ＶＣＤ光碟並未販賣等語，應屬可採，檢察
    官起訴上開罪名，容有誤會，附此說明。其先後二次明知為侵害著作權之物意圖
    營利而交付之行為（其間持有、陳列僅為意圖營利而交付之不同階段行為），時
    間緊接，手段相同，所犯為同一構成要件之罪，顯係基於概括犯意而為，為連續
    犯，應依刑法第五十六條規定以一罪論，並加重其刑。又被告以一意圖散布而持
    有盜版電影ＶＣＤ光碟之行為，同時侵害告訴人等之著作財產權，為想像競合犯
    ，另其以一行為同時犯著作權法第九十三條第三款以明知為侵害著作權之物，意
    圖營利而交付之方法侵害他人之著作權罪，及同法第九十三條第三款以明知為侵
    害著作權之物，意圖散布而持有之方法侵害他人著作權罪，為想像競合犯，應從
    一情節較重之明知為侵害著作權之物，意圖營利而交付之方法侵害他人之著作權
    罪處斷。爰審酌被告為一己私利，不知對他人之智慧財產權予以尊重，與國際保
    護智慧財產權之潮流相違背，惟其犯後坦承犯行，且所販售之盜版音樂ＣＤ光碟
    及所持有之盜版電影ＶＣＤ光碟數量非多，所造成損害應非鉅大等一切情狀，量
    處如主文所示之刑，並諭知易科罰金之折算標準。扣案如附表一所示盜版音樂Ｃ
    Ｄ光碟十二片、如附表二所示盜版電影ＶＣＤ光碟片二十九片及價目表一張為被
    告所有，並供犯罪所用，又扣案一百元為被告販賣盜版音樂ＣＤ光碟所得，業據
    被告自承在卷，應分別依刑法第三十八條第一項第二款、第三款規定併宣告沒收
    。至被告另販賣盜版音樂ＣＤ光碟所得一百元，既未扣案，又經被告花用殆盡，
    爰不另宣告沒收，附此敘明。
據上論斷，應依刑事訴訟法第二百九十九條第一項前段，著作權法第九十三條第三款
、第八十七條第二款，刑法第十一條前段、第五十六條、第五十五條、第四十一條第
一項、第三十八條第一項第二款、第三款，罰金罰鍰提高標準條例第二條，判決如主
文。
中      華      民      國    九十    年      十二      月    二十七    日
                                      臺灣高雄地方法院刑事第二庭
                                          法  官  高  榮  宏
右正本證明與原本無異。
如不服本判決，應於判決送達後十日內，向本院提出上訴狀。
                                          書記官  邱  秋  珍
中      華      民      國    九十    年      十二      月    二十八    日
附表一：
┌───┬──────────┬─────┬──┬───────────┐
│編號  │盜版音樂光碟名稱    │侵害之著作│片數│著作財產權人          │
├───┼──────────┼─────┼──┼───────────┤
│一    │台語好樂迪ＫＴＶ新歌│牽手鬥陣走│十二│福將音樂股份有限公司  │
└───┴──────────┴─────┴──┴───────────┘
附表二：
┌───┬─────────┬────┬────────────────┐
│編號  │盜版電影光碟名稱  │片數    │著作財產權人                    │
├───┼─────────┼────┼────────────────┤
│一    │侏羅紀公園III      │十七    │協和國際多媒體股份有限公司      │
├───┼─────────┼────┼────────────────┤
│二    │古墓奇兵          │十二    │同右                            │
├───┴─────────┴────┴────────────────┤
│共計二十九片                                                          │
└───────────────────────────────────┘
附錄法條：
著作權法第八十七條：
有左列情形之一者，視為侵害著作權或製版權：
一、以侵害著作人名譽之方法利用其著作者。
二、明知為侵害著作權或製版權之物，而散布或意圖散布而陳列或持有或意圖營利而
    交付者。
三、意圖在中華民國管轄區域內散布而輸入在該區域內重製係屬侵害著作權或製版權
    之物者。
四、明知係侵害電腦程式著作財產權之重製物而仍作為直接營利之使用者。
著作權法第九十三條：
有左列情形之一者，處二年以下有期徒刑，得併科新臺幣十萬元以下罰金：
一、侵害第十五條至第十七條規定之著作人格權者。
二、違反第七十條規定者。
三、以第八十七條各款方法之一侵害他人之著作權者。


司法院資訊處製作；財團法人民間司法改革基金會備份。
